【裁判字號】    95,抗,522
【裁判日期】    950831
【裁判案由】    本票裁定
【裁判全文】
臺灣臺北地方法院民事裁定               95年度抗字第522號
抗  告  人  乙○○
            丙○○
相  對  人  國泰世華商業銀行股份有限公司
法定代理人  甲○○
上列當事人間聲請本票裁定事件，抗告人對於中華民國95年4月
21日本院95年度票字第46995號裁定提起抗告，本院裁定如下：
    主  文
原裁定關於自民國九十四年十二月十六日起至九十五年一月一日
止，超過年利率百分之五點九二計算之利息暨自民國九十五年一
月二日起至清償日止，超過年利率百分之五點九八計算之利息部
分廢棄。
上開廢棄部分，相對人在原法院之聲請駁回。
其餘抗告駁回。
抗告程序費用新台幣壹仟元由抗告人連帶負擔。
    事實及理由
一、按本票執票人，依票據法第123條規定，聲請法院裁定許可
    對本票強制執行，係屬非訟事件，此項聲請之裁定，及抗告
    法院之裁定，僅依非訟事件程序，以審查強制執行許可與否
    ，並無確定實體上法律關係存否之效力，如發票人就票據債
    務之存否有爭執時，應由發票人提起確認之訴，以資解決，
    最高法院57年台抗字第76號判例可資參照。
二、本件抗告意旨略以：渠等從未用過本票亦未簽立本票，相對
    人聲請本票裁定強制執行，實無理由，爰依法抗告等語。
三、本件相對人主張：伊執有抗告人於民國93年4月16日簽發之
    付款地在台北市，金額新台幣（下同）300,000元之本票一
    紙（下稱系爭本票），及自94年12月16日起第一段利率5.92
    ％、第二段利率6％計算，免除作成拒絕證書，到期日94年
    12月16日。詎於到期日後經提示僅獲部分付款，為此依票據
    法第123條規定聲請裁定就上開金額許可強制執行等情，已
    據其提出本票1紙為證據，原裁定予以准許，形式上審查即
    無不合。然系爭本票上關於利息之記載為「本貸款利率按貴
    行公告之定儲利率指數（目前年率1.43％）加碼年率4％（
    即目前年率5.43％）計息，惟實際撥款利率以撥款日貴行公
    告之定儲利率指數為準，嗣後隨貴行定儲利率指數調整而調
    整，並自調整後之第一個撥款日起，按調整後之年率計算。
    」，而相對人之定儲利率指數，在94年10月3日起調整為1.9
    2％、95年1月2日調整為1.98％迄今，此有相對人提出單一
    利率查詢表附於原法院卷可參，準此相對人得請求之利息自
    94 年12月16日起至95年1月1日止，為年利率5.92％，另自
    95年1月2日起至清償日止，為年利率5.98％。原裁定准超過
    此部分之利息，得為強制執行，自有未洽，自應由本院就此
    部分廢棄並駁回相對人此部分之聲請。至抗告意旨另稱：其
    未曾簽發本票，然縱此部分抗告人所稱屬實，亦係實體法上
    之爭執，依上開說明，非本件非訟程序所得加以審究。從而
    ，抗告意旨指摘此部分原裁定不當，求予廢棄，委無理由，
    應予駁回。
四、據上論結，本件抗告為一部有理由、一部無理由，爰依非訟
    事件法第21條第2項、第24條第1項、第46條，民事訴訟法第
    495條之1第1項、第449條第1項、第450條、第79條、第85條
    第2項，裁定如主文。
中    華    民    國    95    年    8     月    31    日
                  民事第四庭審判長法  官  林麗玲
                                  法  官  林玲玉
                                  法  官  黃柄縉
以上正本係照原本作成
本裁定不得抗告
中    華    民    國    95    年    8     月    31    日
                                  書記官  楊湘雯


司法院資訊處製作；財團法人民間司法改革基金會備份。
